行　政　法　院　判　決　　　　　　　　　　　　　　八十八年度判字第五○二號
　　原　　　告　甲○○
　　被　　　告　高雄市稅捐稽徵處
右當事人間因營業稅事件，原告不服財政部中華民國八十七年七月六日台財訴第00
0000000號再訴願決定，提起行政訴訟，本院判決如左︰
　　主  文
原告之訴駁回。
　　事  實
緣原告於民國八十四年二月十日銷售大鑄頭一三○、○○○個予崑興企業股份有限公
司，金額新台幣（下同）七九○、四七六元（未含稅），未依法辦理營業登記，逃漏
營業稅三九、五二四元，案經被告查獲，核定發單補徵營業稅三九、五二四元，並按
所漏稅額科處三倍之罰鍰一一八、五○○元（計至百元止）。原告不服，乃遂序提起
行政訴訟，茲摘兩造訴辯意旨於次：
原告起訴意旨略謂︰一、本件補徵營業稅款係採外加方式，惟依修正營業稅法實施注
意事項三、一般規定(一)營業人銷售應稅貨物或勞務之定價應內含之規定，補繳營業稅
計算後應為三七、六四二元，是以原核定顯有違誤。二、原告之銷售行為，並非經常
性。本件至查獲移送之八十七年八月止，原告僅填報該案移之「個人一時貿易資料申
報表」，因原告係受僱於高雄市富綺廣告事業有限公司，為該公司之從業員，被告未
查獲其他積極證據，諸如固定營業場所、牌號、聯絡電話、其他交易資料等，率而發
單補徵稅款，顯有未合。三、按所得稅法施行細則第十二條所稱「一時貿易之盈餘」
，應係指非營利事業組織個人買賣商品之盈餘而言，而營業稅法第六條第一款所謂以
營利為目的，係指依客觀之認定，有以營利為目的者而言。原告符合此原則。四、參
照財政部八十年七月十七日台財稅第八○一二五一五三六號函釋「．．．二、『個人
一時貿易資料申報表』僅限於營利事業向依法免辦營業登記，且非經常買賣商品之個
人購買商品者使用。．．．」原告亦符合此規定。對於原告之課稅標的、課稅標準及
適用稅率、主體等要件，及其所特定課稅事實等被告負有舉證責任。五、「個人一
時貿易資料申報表」之認定，查核、運用被告各分處營業稅稽徵同仁對此類案件認定
標準既不一致，個人一時貿易資料申報較原告為多者比比皆是，被告未察，原處分自
應予撤銷等語。
被告答辯意旨略謂︰原告於八十四年二月十日銷售大鑄頭一三○、○○○個，銷售額
七九○、四七六元，未依法辦理營業登記，逃漏營業稅三九、五二四元，案經被告查
獲，取具談話筆錄及相關證物，違章事實殊堪認定。查本案內含營業稅之銷售額為八
三○、○○○元，核定補徵之營業稅為三九、五二四元，原核定並無錯誤。再查營業
稅法第二十八條並未規定經常性銷售貨物之營業人始須辦理營業登記。原告既有營業
行為，除依營業稅法第二十九條規定免辦營業登記者外，均應依法辦理營業登記。另
查「個人一時貿易資料申報書表」僅限於營利事業向依法免辦營業登記且非經常買賣
商品之個人購買商品者使用，為財政部八十年七月十七日台財稅第八○一二五一五三
六號函所明示，原告銷售貨物並非營業稅法第二十九條規定，得免辦營業登記者，故
依上開函示，不適用「個人一時貿易資料申報書表」。原告銷售貨物既以營利為目的
且應辦理營業登記，而其未依營業稅法第二十八條規定，於開始營業前向主管稽徵機
關申請營業登記而營業，自違反該法條規定，不容置疑，其有逃漏稅者，亦應按同法
第五十一條第一款規定處罰。本案違章事實殊堪認定，原處分核定補徵營業稅三九、
五二四元，並處以所漏稅額三倍之罰鍰一一八、五○○元，並無違誤，請駁回原告之
訴等語。
　　理  由
本件理由分兩部分說明：
一、關於補徵營業稅部分：
按「營業人之總機構及其他固定營業場所，應於開始營業前，分別向主管稽徵機關申
請營業登記。」及「營業人有左列情形之一者，主管稽徵機關得依照查得之資料，核
定其銷售額及應納稅額並補徵之：一、．．．三、未辦妥營業登記，即行開始營業，
或已申請歇業仍繼續營業，而未依規定申報銷售額者。」分別為營業稅法第二十八條
前段及第四十三條第一項第三款所明定。本件原告於八十四年二月十日銷售大鑄頭一
三○、○○○個銷售額七九○、四七六元，未依法辦理營業登記，經被告查獲，乃據
以核定補徵營業稅三九、五二四元，洵非無據。原告雖主張伊係受僱為公司從業員，
所為銷售行為非屬經常性，已依法申報一時貿易所得，並無違反營業稅法第二十八條
之規定等語，惟查原告前揭違章行為，有談話筆錄及相關證物可資佐證，按營業稅法
第二十八條並未規定，經常性銷售貨物之營業人，始須辦理營業登記，原告既有營業
行為，除依二十九條規定免辦營業登記者外，均應依法辦理營業登記。況原告對於一
次收購如此大量大鑄頭之來源，於八十四年十二月十四日談話筆錄及八十五年一月十
二日說明書內之說詞不一，復無法提供出售者之姓名、詳細地址查證，空言主張，自
非可採。至「個人一時貿易資料申報書表」僅限於營利事業向依法免辦營業登記，且
非經常買賣商品之個人購買商品者使用，業經財政部八十年七月十七日台財稅第八○
一二五一五三六號函釋示在案，原告銷售貨物並非營業稅法第二十九條規定，得免辦
營業登記者，依上開函示，不適用「個人一時貿易資料申報書表」。原告銷售貨物既
以營利為目的，自應辦理營業登記，原告謂其勿庸辦理云云，亦非可採。
二、關於違反營業稅法科處罰鍰部分：
按「納稅義務人有左列情形之一者，除追繳稅款外，按所漏稅額處一倍至十倍罰鍰，
並得停止其營業：一、未依規定申請營業登記而營業者。」為營業稅法第五十一條第
一款所明定。原告於八十四年二月十日銷售大鑄頭一三○、○○○個銷售金額七九○
、四七六元，未依法辦理營業登記，逃漏營業稅三九、五二四元，被告認其違章事實
明確，乃按漏稅額處以三倍之罰鍰一一八、五○○元，揆諸首揭規定，尚無不當。綜
上所述，本件原處分核無違誤，一再訴願決定遞予維持俱無不合。原告之訴難認為有
理由。
據上論結，本件原告之訴為無理由，爰依行政訴訟法第二十六條後段，判決如主文。
中    華    民    國     八十八      年      三      月       五        日
                    行 政 法 院 第 四 庭
                                審 判 長 評  事      葉  振  權
                                         評  事      吳      仁
                                         評  事      吳  錦  龍
                                         評  事      林  家  惠
                                         評  事      吳  明  鴻
右  正  本  證  明  與  原  本  無  異
                                         法院書記官  張  惠  美
中    華    民    國     八十八      年      三      月       八        日
